臺灣士林地方法院民事判決　　 110年度士簡字第351號
原　　　告　洪美娟　
被　　　告　臺灣士林地方法院

法定代理人　蘇素娥　


上列當事人間分配表異議之訴事件，本院判決如下：
    主  文
原告之訴駁回。
訴訟費用由原告負擔。
    事實及理由
一、原告起訴主張：本院110 年度司執字第61481 號清償借款強
    制執行事件對於被告所分配之新臺幣（下同）41595 元債權
    額，應減為4500元，並請將其減少的金額37095 元，改分配
    給原告，且執行費等也不應分配等語，並聲明求為判決如上
    開內容。
二、本件未經言詞辯論而為判決，故被告未於言詞辯論期日到場
    ，亦未提出準備書狀作何聲明或陳述。
三、按原告之訴，依其所訴之事實，在法律上顯無理由者，法院
    得不經言詞辯論，逕以判決駁回之，民事訴訟法第249 條第
    2 項第2 款定有明文。又依同法第436 條第2 項之規定，前
    揭規定於簡易訴訟程序亦適用之。次按，分配表異議之訴，
    乃就分配表有異議之債權人或債務人，對為反對陳述之債權
    人或債務人提起之訴訟，此觀強制執行法第41條第1 項之規
    定自明。又同法第39條、第40條第1 項、第40條之1 並分別
    規定，債權人、債務人對分配表有異議之權，及對債權人或
    債務人之異議有為反對陳述之權，故債權人或債務人對分配
    表聲明異議後，如未予他債權人、債務人表示意見之機會，
    或他債權人、債務人對於債權人或債務人之異議未為反對之
    陳述者，均無從提起分配表異議之訴（最高法院88年台上字
    第596 號、90年台上字第690 號裁判意旨參照）。經查，本
    院110 年度司執字第61481 號清償借款強制執行案件，執行
    法院定民國110 年2 月25日上午9 時為分配期日，並附送分
    配表通知債權人即被告、債務人即原告後，經原告於110 年
    2 月23日對分配表聲明異議，業經本院依職權調閱上開強制
    執行案件卷宗查明無訛，然依卷附之分配筆錄所載，分配期
    日原告及有利害關係之債權人即被告均未到場，且經本院核
    閱上開強制執行卷宗，亦無執行法院已將原告異議之情事通
    知被告之資料，顯難認被告對原告之異議已有知悉及表示意
    見之機會，亦無從認被告對原告聲明異議之內容有為反對之
    陳述，依法原告尚不得提起本件分配表異議之訴。是原告就
    其異議之內容逕予提起本件分配表異議之訴，其訴在法律上
    顯無理由，爰不經言詞辯論，以判決駁回之。
四、依民事訴訟法第436 條第2 項、第249 條第2 項第2 款、第
    78條規定，判決如主文。
中    華    民    國    110  年    9     月    23    日
                  士林簡易庭  法  官  黃雅君
　
如不服本判決，應於判決送達後20日內，向本院提出上訴狀並應
記載上訴理由，如於本判決宣示後送達前提起上訴者，應於判決
送達後20日）內補提上訴理由書（須附繕本）。
以上正本係照原本作成。
中    華    民    國    110  年    9     月    23    日
                              書記官  吳俊明